臺灣臺南地方法院民事裁定
111年度勞事聲字第4號
異  議  人  張閔景

相  對  人  葉正杰
上列異議人因確定訴訟費用額事件，對於民國111年4月29日本院
司法事務官所為111年度司他字第67號裁定聲明異議，本院裁定
如下︰
    主    文
異議駁回。
    理    由
一、當事人對於司法事務官處理事件所為之終局處分，得於處分
    送達後10日之不變期間內，以書狀向司法事務官提出異議；
    司法事務官認前項異議有理由時，應另為適當之處分；認異
    議為無理由者，應送請法院裁定之；法院認該異議為有理由
    時，應為適當之裁定，認異議為無理由者，應以裁定駁回之
    ，民事訴訟法第240條之4第1項至第3項分別定有明文。本院
    司法事務官於民國111年4月29日以111年度司他字第67號裁
    定（下稱原裁定）異議人應向本院繳納訴訟費用額，該裁定
    於111年5月6日送達異議人，異議人於同日具狀聲明異議，
    司法事務官認其異議無理由而送請本院裁定，經本院調卷查
    明屬實，核與上開規定相符，先予敘明。
二、異議意旨略以：異議人前對相對人提起薪資損害賠償訴訟，
    本院以111年度勞訴字第14號受理（下稱系爭案件），系爭
    案件於111年1月21日調解庭因異議人遲到，相對人已離開，
    故無法調解。異議人已聲請續開調解庭，故系爭案件後續應
    安排調解庭，並非辯論庭，若是調解庭，不用得到相對人同
    意異議人即得撤回起訴並聲請退還裁判費。異議人已補繳裁
    判費新臺幣（下同）4,339元，不能僅因相對人拒絕即不再
    開調解庭，法官更不能一庭無預警即辯論終結，系爭案件判
    決應予撤銷。另異議人已提出證據證明異議人與大成長城企
    業股份有限公司間之勞動契約109年1月17日僅為申請日，非
    僱傭關係終止日，大成長城企業股份有限公司函示所徵詢事
    業主管機關根本未簽核109年1月17日離職申請單，申請單無
    效，雙方非合意或合法終止，異議人未離職，應恢復與異議
    人之勞動契約，聲請返還異議人所繳裁判費等語。
三、按因確認僱傭關係或給付工資、退休金或資遣費涉訟，勞工
    或工會起訴或上訴，暫免徵收裁判費三分之二，勞動事件法
    第12條第1項定有明文。次按，依民事訴訟法第77條之22第1
    項或其他法律規定暫免徵收之裁判費，第一審法院應於該事
    件確定後，依職權裁定向負擔訴訟費用之一造徵收之，此觀
    諸民事訴訟法第77條之22第3項規定自明。再按，民事訴訟
    法第91條第3項規定，法院依聲請以裁定確定之訴訟費用額
    ，應於裁定送達翌日起，加給按法定利率計算之利息，其立
    法理由旨在促使當事人早日償付訴訟費用，而法院依職權裁
    定確定訴訟費用額，亦屬確定訴訟費用額之程序，為督促當
    事人早日償付國庫暫時墊付之訴訟費用，自應類推適用上開
    規定加計法定遲延利息。
四、異議人起訴請求相對人給付薪資損害賠償事件，乃因確認僱
    傭關係存在及給付工資涉訟，且為勞工起訴之事件，按因確
    認僱傭關係或給付工資、退休金或資遣費涉訟，勞工或工會
    起訴或上訴，暫免徵收裁判費3分之2，勞動事件法第12條第
    1項定有明文。異議人請求相對人給付薪資損害1,818,000元
    ，系爭案件應徵收第一審裁判費19,018元，依上開規定，系
    爭案件屬給付工資涉訟，暫免徵收裁判費3分之2即12,679元
    ，應暫收第一審裁判費6,339元，嗣本院於111年3月7日以11
    1年度勞訴字第14號民事判決諭知異議人之訴及假執行之聲
    請均駁回，訴訟費用由異議人負擔；其後，異議人對於原判
    決不服，提起上訴，嗣因異議人未繳納第二審裁判費，經本
    院於111年6月13日以111年度勞訴字第14號民事裁定駁回異
    議人之上訴，此經本院依職權調取系爭事件卷宗核閱無訛，
    揆諸前揭規定及說明，原裁定認定異議人應向本院繳納之訴
    訟費用額為12,679元及自原裁定送達翌日起至清償日止，按
    週年利率5％計算之利息，核無不合。異議人雖以前揭情詞為
    由聲明異議，然查，法院依職權確定訴訟費用額之程序，僅
    在審究並確定當事人應負擔之訴訟費用額，異議人主張系爭
    案件判決或訴訟程序是否違法與否，是否致生其他案件，僅
    係異議人就系爭案件得否上訴、再審及尋求其他訴訟上救濟
    之問題，均非本件確定訴訟費用額之程序所應審究。從而，
    異議人以系爭案件之程序處理違法、判決違法為由聲明異議
    ，於法未合，應予駁回。
五、據上論結，本件異議為無理由，依民事訴訟法第240條之4第
    3項後段，裁定如主文。
中　　華　　民　　國　　111 　年　　6 　　月　　21　　日
                  勞動法庭   法  官　羅郁棣
以上正本係照原本作成。
如對裁定不服，應於送達後10日內向本院提出抗告狀（須附繕本
），並應繳納抗告費新臺幣1,000元整。
中　　華　　民　　國　　111 　年　　6 　　月　　21　　日
　　　　　　　　　　　　　　 書記官  康紀媛